【裁判字號】    98,交聲,4075
【裁判日期】    981223
【裁判案由】    違反道路交通管理處罰條例聲明異議
【裁判全文】
臺灣臺北地方法院交通事件裁定        98年度交聲字第4075號
原處分機關  臺北市交通事件裁決所
異  議  人
即受處分人  甲○○
上列異議人因違反道路交通管理處罰條例案件，對於臺北市交通
事件裁決所中華民國98年10月28日所為之處分（原處分案號：北
市裁罰字第裁22-C00000000號裁決書），聲明異議，本院裁定如
下：
    主  文
異議駁回。
    理  由
一、原處分機關處分意旨略以: 異議人即受處分人甲○○於民國
    98年8月29日23時23分許，駕駛車牌號碼979-EF號營業小客
    車，沿臺北縣中和市○○路往中和方向行駛，遇紅燈未依號
    誌指示停等，逕行穿越直行，為警依法攔停並製單舉發。爰
    依道路交通管理處罰條例第53第1項規定處罰鍰新臺幣（下
    同）2700元，並依同條例第63條第1項第3款規定記違規點數
    3點。
二、異議意旨略以：異議人是沿中和路直行後「右轉」中和路，
    並非紅燈直行，惟員警卻認異議人為「紅燈直行」，並開立
    舉發單，於法不合云云。
三、按汽車駕駛人，行經有燈光號誌管制之交岔路口闖紅燈，處
    1800元以上5400元以下罰鍰;又汽車駕駛人有第53條之違規
    情形者，除依原條款處罰鍰外，並予記違規點數3點。道路
    交通管理處罰條例第53條第1項、第63條第1項第3款分別定
    有明文。
四、訊據異議人固坦承於前開時間，駕車經過上開路口，於其行
    向號誌轉為紅燈後仍繼續行駛等情不諱，惟辯稱:伊為紅燈
    右轉，而非紅燈直行云云。惟查:異議人於上開時、地，違
    規闖紅燈直行一節，業據證人即執行本件舉發取締之員警乙
    ○於本院訊問時結證：當時我站在路口，路口那邊有兩個紅
    綠燈，壹個是往宜安路的，壹個是往中和路的，看到紅燈就
    把異議人攔下來，異議人滿配合的，對於我們取締他闖紅燈
    沒有意見，簽完名就走了等語（參本院98 年12月4日訊問筆
    錄）在案。質之異議人亦坦承於中和路號誌轉為紅燈後，仍
    繼續行駛等情不諱，是證人乙○之舉發過程並無錯誤。參諸
    本院依職權調得之電子地圖顯示:沿中和路直行至中和路與
    宜安路之交岔路口前，中和路路幅呈現略為右彎之弧形，直
    行銜接之道路路名則變為景安路。該路段以中間分隔島形成
    近似「ㄚ」字型。分岔後再往前數公尺處，與相交匯之道路
    路口處，各設有紅綠燈號誌管制。是用路人沿中和路直行至
    該「ㄚ」字型路段時，若欲往景安路則沿正前方繼續直行，
    反之若欲繼續行駛中和路，則須沿右側弧形道路行駛。因此
    ，用路人駕駛車輛行至該處，不論是直行往景安路或沿弧形
    繼續行駛中和路，須屬直行車輛，而非右轉車輛至明。而查
    ，本件依異議人及證人黃士瑋所述，異議人當時是沿中和路
    直行至上述「ㄚ」字型路段後，繼續沿中和路行駛，是以中
    和路而言，雖該道路呈弧形狀，仍屬直行車輛無疑。則異議
    人在中和路號誌已轉為紅燈後，仍繼續行進，自屬闖紅燈直
    行，並非紅燈右轉。原處分機關認定之違規事實，並無違誤
    。異議人上開所辯，並無可採。綜上，本件異議人違規闖紅
    燈直行之事實，事證明確，洵堪認定。從而，原處分機關依
    前揭道路交通管理處罰條例第53條第1項、第63條第1項第3
    款、違反道路交通管理事件統一裁罰標準及處理細則及違反
    道路交通管理事件統一裁罰標準表之規定，裁處受處分人罰
    鍰2700元，並記違規點數3點，核無違誤。本件異議人之異
    議為無理由，應予駁回。
據上論斷，應依道路交通案件處理辦法第19條，裁定如主文。
中    華    民    國    98    年    12    月    23    日
                  交通法庭法  官  李桂英
上正本證明與原本無異。
如不服本裁定應於送達後5日內向本院提出抗告狀。
                          書記官  嚴君珮
中    華    民    國    98    年    12    月    24    日

司法院資訊處製作；財團法人民間司法改革基金會備份。
